【裁判字號】    99,易緝,22
【裁判日期】    990617
【裁判案由】    恐嚇等
【裁判全文】
臺灣士林地方法院刑事判決              99年度易緝字第22號
公  訴  人  臺灣士林地方法院檢察署檢察官
被      告  宙○○
上列被告因重利等案件，經檢察官提起公訴（98年度偵字第4260
號、第3185號），本院判決如下：
    主  文
宙○○犯如附表一所示之罪（編號1 、2 、4 、5 、7 、12、20
、32除外），各處如宣告刑欄所示之刑，應執行有期徒刑壹年陸
月，如易科罰金，以新臺幣壹仟元折算壹日，扣案如附表二所示
之物，沒收之。
被訴如附表一編號1 、2 、4 、5 、7 、12、20、32所示重利部
分，無罪。
    事  實
一、宙○○有竊盜前科，因槍砲案件經臺灣高雄地方法院以93年
    度訴字第2827號判決判處有期徒刑1 年2 月，併科罰金新臺
    幣（下同）3 萬元，於民國95年4 月27日執行完畢出監（於
    本案成立累犯）。復因恐嚇案件，經臺灣高等法院高雄分院
    以97年度上訴字第1276號判決判處有期徒刑5 月，於99年1
    月12日執行完畢；又因搶奪案件，經臺灣高等法院高雄分院
    以98年度重上更一字第140 號判決判處有期徒刑7 月確定，
    於99年5 月5 日入監，目前在監執行中。
二、緣曾榮俊（綽號「哥阿」、「哥仔」）、吳金原（綽號「黑
    猴」）長期在南部地區從事地下錢莊之放貸業務，深知此行
    業獲利甚高，嗣因遭警查獲，乃於96年初決意轉移陣地至北
    部地區，由曾榮俊擔任地下錢莊「金主」負責提供資金、場
    地（臺北縣汐止市○○街141 巷55號11樓之1 及臺北市○○
    區○○路68巷11號15樓及16號17樓等處）、車輛（車牌號碼
    4390-XL 號、7581-XL 號、0591-MQ 號）、行動電話暨門號
    及人頭帳戶，吳金原負責管理帳目，共同基於乘人急迫貸以
    金錢而收取重利之犯意聯絡，對外以「陽信融資公司」、「
    杜先生」為名刊登報紙分類廣告或主動撥打電話、發送簡訊
    等方式招攬亟需用錢之客戶，並於96年7 、8 月間先後邀集
    王朝漢（綽號「漢仔」）、陳國淵（綽號「淵仔」、「小唐
    」）加入，再由該二人邀同李聖琳（綽號「玲瓏」，96年底
    、97 年1月初加入，同年4 月初退出）、吳同文（97年2 月
    間加入）、沈逸雄（97年5 月間加入）、宙○○（綽號「豬
    屎」，97年5 月初加入，同年9 月底退出）以及潘春強（97
    年8 月間加入）等人先後加入地下錢莊，於各該成員加入時
    共同基於乘人急迫貸以金錢而收取重利之犯意聯絡，於附表
    一所示時間、地點，以所示方式貸以金錢並多次收取與原本
    顯不相當之高額利息，其間由吳同文接替吳金原管帳，曾榮
    俊、陳國淵、王朝漢輪流負責以電話與借貸之人接洽放款，
    吳金原、沈逸雄、宙○○、李聖琳、潘春強等人則輪流外出
    交付款項及催收欠款利息，宙○○因此每月可支領報酬3 萬
    元。嗣於98年2 月24日晚間11時許、同年月25日凌晨2 時許
    ，為警在臺北市○○區○○路68巷11號15樓、16號17樓查獲
    陳國淵、王朝漢、吳同文、沈逸雄、宙○○等人，並扣得如
    附表二所示之物，而悉上情（曾榮俊、吳金原、陳國淵、王
    朝漢、吳同文、沈逸雄、李聖琳、潘春強等人業經本院以98
    年度易字第281、491號審結在案）。
三、案經臺北縣政府警察局蘆洲分局報告而由臺灣士林地方法院
    檢察署檢察官偵查起訴。
    理  由
一、按被告以外之人於審判外之言詞或書面陳述，除法律有規定
    者外，不得作為證據，刑事訴訟法第159 條第1 項固有明文
    。惟被告以外之人於審判外之陳述，經當事人於審判程序同
    意作為證據，法院審酌該言詞陳述或書面陳述作成時之情況
    ，認為適當者，亦得為證據；當事人、代理人或辯護人於法
    院調查證據時，知有上開刑事訴訟法第159 條第1 項不得為
    證據之情形，而未於言詞辯論終結前聲明異議者，視為有前
    項之同意，刑事訴訟法第159 條之5 亦有明文。本案起訴書
    證據清單所列各該被告以外之人於審判外之陳述，經本院於
    審判程序提示予被告宙○○，並告以內容要旨，被告表示無
    意見，且未聲明異議，本院審酌相關言詞陳述或書面陳述作
    成時之情況，認為適當，依前揭法條意旨，均得援為本案證
    據。
二、訊據被告宙○○坦承上開犯行不諱，核與證人即同案被告吳
    同文之證述內容相符，並有附表一證據一覽欄所示供述及非
    供述證據可憑。又依本案前已審結之認罪被告自白，參以各
    被害人及同案被告證述，以同案被告曾榮俊、吳金原為首之
    地下錢莊約於96年初開始在北部地區經營，被告王朝漢、陳
    國淵先後於96年7 、8 月間加入，其餘依序則為被告李聖琳
    （96年底、97年1 月初）、吳同文（97年2 月）、沈逸雄與
    宙○○（97年5 月）、潘春強（97年8 月）等。又附表一所
    示各次放款與被害人持續付息之時間不同，各該被告犯意聯
    絡部分自應以其先後加入或退出之時間為準，而地下錢莊係
    以單一犯意針對個別被害人放款並收取重利，因在時間上難
    以強行分割，就個別被害人多次放款並收取重利之行為，應
    屬接續一行為，故各該被告加入地下錢莊後，若對個別被害
    人仍持續收取重利，該部分仍應擔負共犯責任，自不待言。
三、貸與金錢，其利息是否與原本顯不相當，應審酌行為時當地
    經濟及一般交易情況而定，如與一般民間利息顯有特殊超額
    ，即應令負刑法第344 條重利罪責。而我國目前民間之通行
    月利率約為1.5%至3%之間（換算年利率約為18% 至36% 之間
    ），此為本院承辦相關案件之職務上所知事項，本案被告宙
    ○○與其餘同案被告所收取之利息，換算之利率遠高於上開
    民間行情，其利息與原本顯不相當，依法應負重利罪之刑責
    。綜上所陳，本案事證明確，被告犯行堪可認定，應依法論
    科。
四、論罪科刑
    (一)核被告如附表一所為（編號1 、2 、4 、5 、7 、12、
        20、32除外），係犯刑法第344 條之重利罪。被告與其
        餘審結被告以其加入或退出時間為準，就加入後該地下
        錢莊放貸、持續收息之行為間均有犯意聯絡及行為分擔
        ，各應論以共同正犯。又上開各次重利行為，就個別被
        害人而言，地下錢莊成員係以時間差距上難以分割之一
        行為接續放貸並收取重利，應各論以接續犯一罪，而分
        論併罰之。
    (二)被告前曾受如事實欄所載有期徒刑之執行，此有臺灣高
        等法院被告前案紀錄表附卷可考，其於有期徒刑之執行
        完畢後，5 年以內故意再犯本件有期徒刑以上之罪，為
        累犯，應加重其刑。
    (三)本院審酌被告正值青年，共組地下錢莊收取重利之行為
        ，業已危害社會安寧與金融秩序，且放貸金額與收取重
        利之次數甚多，法治觀念明顯偏差，被告雖坦承自己犯
        行，然於審理過程中刻意迴護同案被告曾榮俊，未見真
        誠悔改之意，併慮其智識程度、獲利狀況、犯罪手法、
        共犯結構分工角色等一切情狀，認檢察官之求刑偏重，
        而量處如附表一宣告刑欄所示之刑，併均諭知易科罰金
        之折算標準。
    (四)又被告行為時刑法第41條第2 項原規定：「前項規定於
        數罪併罰，其應執行之刑未逾6 個月者，亦適用之」，
        嗣司法院於98年6 月19日作成釋字第662 號解釋，解釋
        文謂「中華民國94年2 月2 日修正公布之現行刑法第41
        條第2 項，關於數罪併罰，數宣告刑均得易科罰金，而
        定應執行之刑逾6 個月者，排除適用同條第1 項得易科
        罰金之規定部分，與憲法第23條規定有違，並與本院釋
        字第366 號解釋意旨不符，應自解釋公布之日起失其效
        力」。而94年2 月2 日修正公布之刑法第41條第2 項，
        因配合易服社會勞動制度之增訂，已修正為98年1 月21
        日修正公布之刑法第41條第8 項規定：「第1 項至第3
        項規定於數罪併罰，其應執行之刑未逾6 月者，亦適用
        之」。其中關於數罪併罰，數宣告刑均得易科罰金，而
        定應執行之刑逾6 個月者，不得易科罰金之規定，已被
        宣告違憲而失其效力。為符合釋字第662 號解釋意旨，
        故於98年12月30日修正公布刑法第41條第8 項：「第1
        項至第4 項及第7 項之規定，於數罪併罰之數罪均得易
        科罰金或易服社會勞動，其應執行之刑逾6 月者，亦適
        用之」，並自99年1 月1 日生效施行。經比較新舊法結
        果，以98年12月30日修正、99年1 月1 日施行之刑法第
        41條第8 項較有利於被告，自應適用該修正後之規定。
        茲本案被告所犯如附表一所示數罪，合於數罪併罰之要
        件，且均得易科罰金（各該確定判決宣告之易科罰金標
        準均為新臺幣1 千元折算1 日），本院宣告之應執行刑
        雖逾有期徒刑6 月，依前揭說明，應適用修正後刑法第
        41條第8 項之規定，諭知易科罰金之折算標準。
    (五)扣案如附表二所示之物，係被告或共犯所有供本件犯罪
        所用之物，業經其等供述在卷，爰依法宣告沒收。至其
        餘扣案之行動電話（含SIM 卡）、存摺等物，或屬同案
        被告私人物品，或無法證明與本件犯罪有直接關連，尚
        無宣告沒收之必要。
    (六)檢察官另建請諭知被告於刑前強制工作，以資矯治等語
        。惟按保安處分係針對受處分人將來之危險性所為之處
        置，以達教化、治療之目的，為刑罰之補充制度，保安
        處分中之強制工作，旨在對嚴重職業性犯罪及欠缺正確
        工作觀念或無正常工作因而犯罪者，強制其從事勞動，
        學習一技之長及正確之謀生觀念，使其日後重返社會，
        能適應社會生活。然保安處分之措施亦含社會隔離、拘
        束身體自由之性質，其限制人民之權利，實與刑罰同，
        自應受比例原則之規範，使保安處分之宣告，與行為人
        所為行為之嚴重性、行為人所表現之危險性，及對行為
        人未來行為之期待性相當（最高法院91年度臺上字第
        4625號判決意旨參照）。本院綜合被告所為之嚴重性、
        所表現之危險性及對其未來之期待性等情，認所宣告應
        執行之有期徒刑已與被告犯行之處罰相當，尚無令被告
        於刑之執行前入勞動場所強制工作之必要，特此敘明。
五、公訴意旨雖認被告就附表一編號1 、2 、4 、5 、7 、12、
    20、32所示重利犯行與其餘同案被告間有犯意聯絡及行為分
    擔，而應論以共同正犯。然共同正犯間，對其他共同正犯在
    犯意聯絡範圍內所實行之行為，固應同負全部責任，惟若其
    他共同正犯所實行之行為，已踰越犯意聯絡範圍，就此軼出
    部分，即難令負共同正犯之責。本案如前述認定，以同案被
    告曾榮俊、吳金原為首之地下錢莊約於96年初開始經營，被
    告王朝漢、陳國淵先後於96年7 、8 月間加入，其餘依序則
    為被告李聖琳（96年底、97 年1月初）、吳同文（97年2 月
    ）、沈逸雄與宙○○（97年5 月）、潘春強（97年8 月），
    其中被告李聖琳、宙○○先後於97年4 月初、9 月底退出，
    則因附表一所示各次放款與被害人持續付息之時間不同，各
    該被告犯意聯絡之共犯部分自應以其先後加入或退出之時間
    為準；至各該被告加入地下錢莊前之放貸行為，若持續收取
    重利之行為延續至各該被告加入之後，該部分應認在合同意
    思範圍以內，各自分擔犯罪行為之一部，相互利用他人之行
    為，以達其犯罪之目的，即應對於全部所發生之結果共同負
    責。依此標準，被告宙○○就附表一編號1 、2 、4 、5 、
    7 、12、20、32所示犯行，或發生在上開被告加入之前，或
    發生在被告退出之後，與其他共犯間難認有犯意聯絡，該部
    分應諭知無罪。
據上論斷，應依刑事訴訟法第284 條之1 、第299 條第1 項前段
、第301 條第1 項，刑法第2 條第1 項、第28條、第344 條、第
47條第1 項、第51條第5 款、第41條第1 項前段、第8 項、第38
條第1 項第2 款，刑法施行法第1 條之1 ，判決如主文。
本案經檢察官張紜瑋到庭執行職務。
中    華    民    國    99    年    6     月    17    日
                        刑事第四庭法  官   楊皓清
以上正本證明與原本無異。
如不服本判決應於收受判決後10日內向本院提出上訴書狀，並應
敘述具體理由：其未敘述上訴理由者，應於上訴期間屆滿後20日
向向本院補提理由書（均須按他造當事人之人數附繕本）「切勿
逕送上級法院」。
                                  書記官   朱俶伶
中    華    民    國    99    年    6     月    17    日
附錄論罪法條：
中華民國刑法第344條
乘他人急迫、輕率或無經驗貸以金錢或其他物品，而取得與原本
顯不相當之重利者，處 1 年以下有期徒刑、拘役或科或併科 1
千元以下罰金。
附表一
┌──────┬────┬────┬───────────┬───────────────────┬────────┬─────┐
│編號╱被害人│  時間  │  地點  │       行為態樣       │               證據一覽               │ 罪名暨宣告刑   │   備註   │
├──────┼────┼────┼───────────┼───────────────────┼────────┼─────┤
│1、丁○○   │借款時間│臺北縣三│被害人於96年3 月間，依│略                                    │無罪            │          │
│            │96年3 月│峽鎮民生│照報紙刊登借貸之廣告內│                                      │                │          │
│            │間      │街附近  │容，撥打0000000000 號 │                                      │                │          │
│            │        │        │行動電話，借貸3 萬元，│                                      │                │          │
│            │持續付息│        │約定每星期（7 天）利息│                                      │                │          │
│            │，本息償│        │3,000 元匯款至曾欽銘第│                                      │                │          │
│            │還時間97│        │一銀行帳戶。被害人於97│                                      │                │          │
│            │年4 月間│        │年4 月將本金、利息清償│                                      │                │          │
│            │        │        │完畢。                │                                      │                │          │
├──────┼────┼────┼───────────┼───────────────────┼────────┼─────┤
│2、子○○   │借款時間│臺北市萬│被害人96年3 月間某日，│略                                    │無罪            │          │
│            │96年3 月│華區萬大│依照報紙刊登借貸之廣告│                                      │                │          │
│            │中旬    │路531 號│內容，撥打0000000000號│                                      │                │          │
│            │        │附近    │行動電話，向自稱『杜先│                                      │                │          │
│            │持續付息│        │生』之地下錢莊集團成員│                                      │                │          │
│            │，本息償│        │借貸5 萬元，約定每星期│                                      │                │          │
│            │還時間97│        │（7 天）利息5,000 元匯│                                      │                │          │
│            │年3 月間│        │至曾欽銘第一銀行帳戶內│                                      │                │          │
│            │        │        │，於預扣利息5,000 元及│                                      │                │          │
│            │        │        │手續費1,000 元後，被害│                                      │                │          │
│            │        │        │人僅實拿4 萬4,000 元，│                                      │                │          │
│            │        │        │借款後支付利息約2 至3 │                                      │                │          │
│            │        │        │個月。被害人迄97年3 月│                                      │                │          │
│            │        │        │間償還全部本金。      │                                      │                │          │
├──────┼────┼────┼───────────┼───────────────────┼────────┼─────┤
│3、Ｌ○○   │借款時間│臺北市中│被害人於96年6 月中旬，│1.97年10月06日Ｌ○○警述（98偵4260卷一│共同犯重利罪，累│          │
│            │96年6 月│山區長安│依照報紙刊登借貸之廣告│  頁268 至271）                       │犯，處有期徒刑3 │          │
│            │中旬    │東路1 段│內容，撥打0000000000號│2.98年02月26日Ｌ○○偵述（97他3892頁  │月，如易科罰金，│          │
│            │        │56巷1弄 │行動電話，向自稱『杜先│  174 至176）                         │以新臺幣1 千元折│          │
│            │持續付息│23號附近│生』之地下錢莊集團成員│3.Ｌ○○之交易明細表（98偵3182頁18至21│算1 日，扣案如附│          │
│            │，本息償│        │借貸5 萬元，約定每星期│  ）                                  │表二所示之物，沒│          │
│            │還時間97│        │（7 天）利息1 萬元，於│4.Ｌ○○於台北富邦銀行2 個帳戶資料（98│收之。          │          │
│            │年9 月間│        │預扣利息後，被害人僅實│  偵3182頁18至19、98偵4260卷一頁      │                │          │
│            │        │        │拿4萬 元，之後被害人之│  272-273）13.Ｌ○○於台北富邦商業銀行│                │          │
│            │        │        │利息匯至曾欽銘第一銀行│  延吉分行000000000000、000000000000、│                │          │
│            │        │        │帳戶或吳同文合作金庫潮│  000000000000等三個帳戶之開戶基本本資│                │          │
│            │        │        │洲分行之帳戶內。      │  料（98偵4260卷一頁274 至275）       │                │          │
├──────┼────┼────┼───────────┼───────────────────┼────────┼─────┤
│4、卯○○   │96年10月│臺北縣八│被害人於96年10月間某日│略                                    │無罪            │          │
│            │間某日（│里鄉頂寮│，依照報紙刊登借貸之廣│                                      │                │          │
│            │起訴書附│5 街13號│告內容，撥打0000000000│                                      │                │          │
│            │表誤載為│4 樓    │、0000000000、        │                                      │                │          │
│            │97年3 月│        │0000000000號行動電話，│                                      │                │          │
│            │間某日）│        │向自稱『杜先生』之地下│                                      │                │          │
│            │        │        │錢莊集團成員借貸3 萬元│                                      │                │          │
│            │持續付息│        │，約定每星期（7 天）利│                                      │                │          │
│            │，本息償│        │息3,000 元匯至被告曾欽│                                      │                │          │
│            │還時間97│        │銘前揭第一銀行帳戶內，│                                      │                │          │
│            │年3 月中│        │被害人迄至97年3 月中旬│                                      │                │          │
│            │旬      │        │將本金、利息清償完畢。│                                      │                │          │
│            │        │        │                      │                                      │                │          │
├──────┼────┼────┼───────────┼───────────────────┼────────┼─────┤
│5、Ｄ○○   │借款時間│臺北縣板│被害人Ｄ○○於96年10月│略                                    │無罪            │          │
│            │：96年10│橋市實踐│間，依照聯合報報紙刊登│                                      │                │          │
│            │月間    │路141號 │分類廣告之內容，撥打  │                                      │                │          │
│            │        │        │0000000000號行行動電話│                                      │                │          │
│            │持續付息│        │，向自稱『杜先生』之地│                                      │                │          │
│            │，本息償│        │下錢莊之成員貸款3 萬元│                                      │                │          │
│            │還時間97│        │，約定每星期（7 天）匯│                                      │                │          │
│            │年4 月間│        │款利息4,500 元至5,000 │                                      │                │          │
│            │        │        │元，地下錢莊集團成員貸│                                      │                │          │
│            │        │        │款時要求被害人簽立3 萬│                                      │                │          │
│            │        │        │元之本票，被害人於借款│                                      │                │          │
│            │        │        │後，依約準時匯款至被告│                                      │                │          │
│            │        │        │曾欽銘前揭第一銀行帳戶│                                      │                │          │
│            │        │        │，迄至97 年4月清償借款│                                      │                │          │
│            │        │        │，共約給付3 萬元本金及│                                      │                │          │
│            │        │        │10餘萬元之利息。      │                                      │                │          │
├──────┼────┼────┼───────────┼───────────────────┼────────┼─────┤
│6、甲○○   │借款時間│臺北市中│被害人甲○○於96年10月│1.97年07月17日甲○○警述（98偵4260卷一│共同犯重利罪，累│          │
│            │：96年10│山區松江│間某日，依照蘋果日報刊│  頁202 至204）                       │犯，處有期徒刑3 │          │
│            │月間    │路220 號│登借貸之廣告內容，向自│2.98 年02月25日甲○○偵述（97他3892頁 │月，如易科罰金，│          │
│            │        │11樓之2 │稱『杜先生』之地下錢莊│  161 至165）                         │以新臺幣1 千元折│          │
│            │        │        │人員借貸5 萬元，約定每│3.98年02日11日甲○○警述（98偵4260卷一│算1 日，扣案如附│          │
│            │持續付息│        │星期（7 天）利息7,000 │  頁205至206）                        │表二所示之物，沒│          │
│            │，本息償│        │元應匯至被告曾欽銘前揭│4.甲○○之匯款單共13張（98偵4260卷一頁│收之。          │          │
│            │還時間：│        │第一銀行帳戶，借款時預│  210 至216）                         │                │          │
│            │96年12月│        │扣利息後，被害人僅實拿│5.97 年07月09日被告以行動電話號碼09539│                │          │
│            │間、97年│        │4 萬3,000 元，迄至96年│   22657 號傳送簡訊給甲○○內容照片（ │                │          │
│            │9 月間  │        │12月間被害人始將本金、│   98偵4260卷一頁217 至218）          │                │          │
│            │        │        │利息清償完畢。被害人復│6.甲○○簽立借據一紙、甲○○之父尹維先│                │          │
│            │        │        │於96年12月間某日，撥打│  所發No078156本票一紙、甲○○之金融管│                │          │
│            │        │        │000000 0000 行動電話，│  理系統客戶資料（98保管字846 號扣押物│                │          │
│            │        │        │再次向地下錢莊成員借款│  品清單標號5 第200 號信封）          │                │          │
│            │        │        │5 萬元，雙方約定利息  │                                      │                │          │
│            │        │        │6,500 元，被害人直到97│                                      │                │          │
│            │        │        │年9 月間匯款5 萬元，雙│                                      │                │          │
│            │        │        │方約定利息6,500 元，被│                                      │                │          │
│            │        │        │害人直到97年9 月間匯款│                                      │                │          │
│            │        │        │5 萬元至被告吳同文合作│                                      │                │          │
│            │        │        │金庫潮洲分行帳號      │                                      │                │          │
│            │        │        │0000000000000 號（下稱│                                      │                │          │
│            │        │        │合作金庫潮洲分行）之帳│                                      │                │          │
│            │        │        │戶，始清償完畢。      │                                      │                │          │
├──────┼────┼────┼───────────┼───────────────────┼────────┼─────┤
│7、亥○○   │96年10月│臺北縣三│被害人於96年10月（起訴│略                                    │無罪            │          │
│            │22日    │重市中正│書誤載為12月）22日，依│                                      │                │          │
│            │        │路2     │照報紙刊登借貸之廣告內│                                      │                │          │
│            │持續付息│        │容，撥打0000000000號電│                                      │                │          │
│            │至97年1 │        │話向自稱『杜先生』之地│                                      │                │          │
│            │月間    │        │下錢莊集團成員借貸2 萬│                                      │                │          │
│            │        │        │元，約定每7 天利息    │                                      │                │          │
│            │        │        │4,000 元，於預扣利息後│                                      │                │          │
│            │        │        │僅實拿1 萬6, 000元，被│                                      │                │          │
│            │        │        │害人之後依約將利息匯至│                                      │                │          │
│            │        │        │被告曾欽銘前揭第一銀行│                                      │                │          │
│            │        │        │帳戶內。              │                                      │                │          │
├──────┼────┼────┼───────────┼───────────────────┼────────┼─────┤
│8 、Ｈ○○、│借款時間│臺北縣八│被害人Ｈ○○於96年12月│1.97年05月23日Ｇ○○○警述（98偵4260卷│共同犯重利罪，累│          │
│    Ｇ○○○│96年12月│里鄉中華│間、97年2 月25 日 撥打│一頁188 至190）                       │犯，處有期徒刑3 │          │
│            │間、97年│路3段67 │000 0000000 號行動電話│2.98 年02月06日Ｇ○○○偵述（97他3892 │月，如易科罰金，│          │
│            │2月25日 │號2 樓  │，向自稱『杜先生』之人│頁123 至125）                         │以新臺幣1 千元折│          │
│            │        │        │先後借貸新臺幣（下同）│3.98年06月04日Ｈ○○、Ｇ○○○偵述（98│算1 日，扣案如附│          │
│            │持續付息│        │7 萬元、5 萬元，惟於預│偵3184頁162 至164）                   │表二所示之物，沒│          │
│            │，最後付│        │扣利息後，被害人僅分別│4.Ｈ○○之匯款單共2 張（98偵4260卷一頁│收之。          │          │
│            │息日97年│        │實拿5 萬6,000 元及4 萬│  191 至193）                         │                │          │
│            │5月19日 │        │元，並約定被害人應於借│                                      │                │          │
│            │        │        │款後每星期（7 天）匯款│                                      │                │          │
│            │        │        │1 萬元利息至被告曾欽銘│                                      │                │          │
│            │        │        │申辦第一銀行內湖分行帳│                                      │                │          │
│            │        │        │號為0000000000號帳戶（│                                      │                │          │
│            │        │        │以下稱第一銀行帳戶）內│                                      │                │          │
│            │        │        │。                    │                                      │                │          │
├──────┼────┼────┼───────────┼───────────────────┼────────┼─────┤
│9、曾廉富   │借款時間│臺北市士│被害人曾廉富於97年3 月│1.97年07月15日曾廉富警述（98偵4260卷一│共同犯重利罪，累│          │
│            │97年3 月│林區延平│接獲借貸之簡訊後，即撥│頁194 至195）                         │犯，處有期徒刑3 │          │
│            │間某日及│北路6 段│打0000000000號行動電話│2.曾廉富之匯款單共1 張（98偵4260卷一頁│月，如易科罰金，│          │
│            │之後某日│258 巷20│，向自稱『杜先生』    │  196）                               │以新臺幣1 千元折│          │
│            │        │弄6 號3 │之地下錢莊借貸3 萬元，│                                      │算1 日，扣案如附│          │
│            │        │樓      │雙方約定每星期（7 天）│                                      │表二所示之物，沒│          │
│            │最後付息│        │利息3,000 元，被害人曾│                                      │收之。          │          │
│            │日97年7 │        │廉富於同年3 月4 日匯款│                                      │                │          │
│            │月間    │        │3萬 元至被告曾欽銘前揭│                                      │                │          │
│            │        │        │第一銀行帳戶。被害人曾│                                      │                │          │
│            │        │        │廉富復於同年3 月4 日後│                                      │                │          │
│            │        │        │之某日，再向同一地下錢│                                      │                │          │
│            │        │        │莊集團成員借款5 萬元，│                                      │                │          │
│            │        │        │雙方約定每星期利息    │                                      │                │          │
│            │        │        │5,000 元。            │                                      │                │          │
├──────┼────┼────┼───────────┼───────────────────┼────────┼─────┤
│10、黃○○  │借款時間│臺北縣三│被害人於97年3 月間接獲│1.97年07月24日黃○○警述（98偵4260卷一│共同犯重利罪，累│          │
│            │97年3 月│重市重新│借貸之簡訊後，即撥打  │  頁225 至227）                       │犯，處有期徒刑3 │          │
│            │間      │路3段101│0000000000號行動電話，│2.黃○○之匯款單共2 張（98 偵4260 卷一│月，如易科罰金，│          │
│            │        │之7號7樓│向地下錢莊集團成員借貸│  頁228 至229）                       │以新臺幣1 千元折│          │
│            │持續付息│        │5 萬元，約定每星期（7 │3.黃○○簽立借據一紙、黃○○之母詹許炳│算1 日，扣案如附│          │
│            │，最後付│        │天）利息7,000 元匯至被│  雲所發編號WG00000000本票一紙、黃○○│表二所示之物，沒│          │
│            │息日97年│        │告曾欽銘前揭第一銀行帳│  之金融管理系統客戶資料（98保管字846 │收之。          │          │
│            │7月 間  │        │戶內。                │  號扣押物品清單編號5 第195 號信封）  │                │          │
├──────┼────┼────┼───────────┼───────────────────┼────────┼─────┤
│11、己○○  │借款時間│臺北縣新│被害人於97年3 月間接獲│1.97年07月29日己○○警述（98偵4260卷一│共同犯重利罪，累│          │
│            │97 年3月│店市達觀│借貸之簡訊後，即撥打  │  頁230 至233）                       │犯，處有期徒刑3 │          │
│            │間某日  │路8巷1號│0000000000、0000000000│2.己○○之匯款單共2 張（98偵4260卷一  │月，如易科罰金，│          │
│            │        │7 樓    │號行動電話，向自稱『杜│  頁234 至236）                       │以新臺幣1 千元折│          │
│            │持續付息│        │先生』之地下錢莊集團成│                                      │算1 日，扣案如附│          │
│            │，償還本│        │員借貸2 萬元，約定每星│                                      │表二所示之物，沒│          │
│            │息時間97│        │期（7 天）利息3,000 元│                                      │收之。          │          │
│            │年6 月間│        │匯至被告曾欽銘前揭第一│                                      │                │          │
│            │        │        │銀行帳戶內，被害人並簽│                                      │                │          │
│            │        │        │發票面金額2 萬元之本票│                                      │                │          │
│            │        │        │及借據各1 紙，被害人迄│                                      │                │          │
│            │        │        │至97年6 月間將本金、利│                                      │                │          │
│            │        │        │息清償完畢，總共匯入10│                                      │                │          │
│            │        │        │次利息共約3 萬元。    │                                      │                │          │
├──────┼────┼────┼───────────┼───────────────────┼────────┼─────┤
│12、癸○○  │借款時間│臺北市士│被害人於97年1 月間某日│略                                    │無罪            │          │
│            │97年1 月│林區中正│，接獲借貸之簡訊後，即│                                      │                │          │
│            │間某日  │路11 8之│撥打電話向自稱『杜先生│                                      │                │          │
│            │        │1 號附近│』之地下錢莊成員借貸10│                                      │                │          │
│            │持續付息│        │萬元，約定每星期（7 天│                                      │                │          │
│            │，償還本│        │）利息8,000 元匯至被告│                                      │                │          │
│            │息時間97│        │曾欽銘前揭第一銀行帳戶│                                      │                │          │
│            │年3 月間│        │內，被害人迄至97年3 月│                                      │                │          │
│            │        │        │始間將本金、利息清償完│                                      │                │          │
│            │        │        │畢，總共給付8 次利息。│                                      │                │          │
├──────┼────┼────┼───────────┼───────────────────┼────────┼─────┤
│13、戊○○  │借款時間│臺北市襄│被害人戊○○於97年7 月│1.97年09月23日戊○○警述（98偵4260卷一│共同犯重利罪，累│          │
│            │97年7 月│陽路與重│中旬某日，接獲借貸之簡│  頁252 至255）                       │犯，處有期徒刑3 │          │
│            │中旬    │慶南路附│訊後，因亟需用錢遂撥打│2.98年03月13日戊○○偵述（97他3892頁  │月，如易科罰金，│          │
│            │        │近      │0000000000、0000000000│  271 至275）                         │以新臺幣1 千元折│          │
│            │        │        │號電話向地下錢莊成員借│3.行動電話號碼0000000000與0000000000  │算1 日，扣案如附│          │
│            │        │        │貸10萬元，錢莊人員對其│  （戊○○）監聽譯文（98偵4260卷一頁  │表二所示之物，沒│          │
│            │        │        │稱欲扣手續費、開戶費等│  256 至257）                         │收之。          │          │
│            │        │        │等實際僅拿5 萬元，被害│4.戊○○之退票3 紙（98保管字846 號扣押│                │          │
│            │        │        │人見情況不對旋向友人調│  物品清單標號5 第150 號信封）        │                │          │
│            │        │        │現10萬欲還錢，惟地下錢│                                      │                │          │
│            │        │        │莊成員竟向被害人表示因│                                      │                │          │
│            │        │        │被害人違約除將交付被害│                                      │                │          │
│            │        │        │人之5 萬元取走外，另強│                                      │                │          │
│            │        │        │制要求被害人另需支付5 │                                      │                │          │
│            │        │        │萬元之利息，變成被害人│                                      │                │          │
│            │        │        │尚欠地下錢莊5 萬元之借│                                      │                │          │
│            │        │        │款。                  │                                      │                │          │
├──────┼────┼────┼───────────┼───────────────────┼────────┼─────┤
│14、寅○○  │借款時間│臺北縣樹│被害人於97年8 月中旬某│1.97年09月26日寅○○警述（98偵4260卷一│共同犯重利罪，累│          │
│            │97年8 月│林市中正│日，接獲借貸之手機簡訊│  頁258 至261）                       │犯，處有期徒刑3 │          │
│            │中旬某日│路67號  │後，因亟需用錢遂撥打  │2.行動電話號碼0000000000與0000000000  │月，如易科罰金，│          │
│            │        │        │0000000000電話向地下錢│  （寅○○）監聽譯文（98偵4260卷一頁  │以新臺幣1 千元折│          │
│            │持續付息│        │莊成員借貸3 萬元，約定│  262 至263）                         │算1 日，扣案如附│          │
│            │，償還本│        │每星期10天利息5,000 元│3.寅○○申請行動電話0000000000登記資料│表二所示之物，沒│          │
│            │息時間97│        │匯入被告曾欽銘前揭第一│  （98偵4260卷一頁263）               │收之。          │          │
│            │年9 月12│        │銀行帳戶內。被害人迄至│4.寅○○簽立借據一紙、寅○○所發編號  │                │          │
│            │日      │        │同年9 月12日將本金、利│  No541008本票一紙、寅○○之金融管理系│                │          │
│            │        │        │息清償完畢。          │  統客戶資料（98保管字846 號扣押物品清│                │          │
│            │        │        │                      │  單標號5 第164 號信封）              │                │          │
├──────┼────┼────┼───────────┼───────────────────┼────────┼─────┤
│15、Ｂ○○  │借款時間│臺北市光│被害人97年1 月某日，依│1.97年10月06日Ｂ○○警述（98偵4260卷一│共同犯重利罪，累│          │
│            │97年1 月│復北路36│照報紙刊登借貸之廣告內│  頁276 至279）                       │犯，處有期徒刑3 │          │
│            │間      │號附近  │容，撥打0000000000號行│2.98年04月14日Ｂ○○偵述（98偵4260卷二│月，如易科罰金，│          │
│            │        │        │動電話，向自稱稱『杜先│  頁127 至149）                       │以新臺幣1 千元折│          │
│            │持續付息│        │生』之地下錢莊集團成員│3.Ｂ○○之交易明細表（98偵4260卷一頁  │算1 日，扣案如附│          │
│            │，償還本│        │借貸5 萬元，約定每星期│  280）                               │表二所示之物，沒│          │
│            │息時間97│        │（7 天）利息1 萬元匯至│4.Ｂ○○於彰化商業銀行城東分行        │收之。          │          │
│            │年7 月間│        │被告曾欽銘前揭第一銀行│   00000000000000帳戶之顧客資料卡（98 │                │          │
│            │        │        │帳戶，於預扣利息1 萬元│   偵4260卷一頁282）                  │                │          │
│            │        │        │及3,000 元手續費後，僅│                                      │                │          │
│            │        │        │實拿3 萬7,000 元，之後│                                      │                │          │
│            │        │        │97年7 月間簡訊通知匯款│                                      │                │          │
│            │        │        │帳戶改為被告吳同文合作│                                      │                │          │
│            │        │        │金庫潮洲分行之帳戶內。│                                      │                │          │
├──────┼────┼────┼───────────┼───────────────────┼────────┼─────┤
│16、Ｋ○○  │借款時間│臺北縣板│被害人97年2 月中旬，依│1.97年10月06日Ｋ○○警述（98偵4260卷一│共同犯重利罪，累│          │
│            │97年2 月│橋市重慶│照報紙刊登借貸之廣告內│  頁290 至293）                       │犯，處有期徒刑3 │          │
│            │中旬    │路12 巷 │容，撥打0000000000號行│2.Ｋ○○交易明細表（98偵3182頁294）   │月，如易科罰金，│          │
│            │        │20號附近│動電話，向自稱『杜先生│3.Ｋ○○之中國信託商業銀行帳戶申請資料│以新臺幣1 千元折│          │
│            │持續付息│        │』之地下錢莊集團成員借│  （98偵4260卷一頁295 至296）         │算1 日，扣案如附│          │
│            │，償還本│        │貸15萬元，約定每星期（│                                      │表二所示之物，沒│          │
│            │息時間97│        │7 天）利息2 萬4,000 元│                                      │收之。          │          │
│            │年5 月間│        │匯至被告曾欽銘前揭第一│                                      │                │          │
│            │        │        │銀行帳戶內，於預扣利息│                                      │                │          │
│            │        │        │後僅實拿12萬6,000 元。│                                      │                │          │
│            │        │        │被害人迄至97年5 月始將│                                      │                │          │
│            │        │        │本金、利息清償完畢。  │                                      │                │          │
├──────┼────┼────┼───────────┼───────────────────┼────────┼─────┤
│17、壬○○  │借款時間│臺北市信│被害人97年3 月間某日，│1.97年10月06日壬○○警述（98偵4260卷一│共同犯重利罪，累│          │
│            │97年3 月│義區虎林│依照報紙刊登借貸之廣告│  頁301 至304）                       │犯，處有期徒刑3 │          │
│            │中旬    │街164 巷│內容，撥打電話向自稱『│2.98年04月14日壬○○偵述（98偵4260卷二│月，如易科罰金，│          │
│            │        │28號附近│杜先生』之地下錢莊集團│  頁138 、143 至144）                 │以新臺幣1 千元折│          │
│            │持續付息│        │成員借貸3 萬元，約定每│3. 壬○○於富邦銀行松山分行           │算1 日，扣案如附│          │
│            │，償還本│        │星期（7 天）利息3,900 │   000000000000 帳 戶之開戶基本資料（ │表二所示之物，沒│          │
│            │金時間97│        │元匯至被告曾欽銘前揭第│   98偵4260卷一頁306 至307）          │收之。          │          │
│            │年7 、8 │        │一銀行帳戶內。        │4.壬○○之交易明細表（98偵4260卷一頁  │                │          │
│            │月間    │        │                      │  305）                               │                │          │
├──────┼────┼────┼───────────┼───────────────────┼────────┼─────┤
│18、丙○○  │借款時間│臺北市南│被害人於97年3 月間某日│1.97年10月06日丙○○警述（98偵4260卷一│共同犯重利罪，累│          │
│            │97年3 月│京東路2 │，依照報紙刊登借貸之廣│  頁308 至311）                       │犯，處有期徒刑3 │          │
│            │間      │段137 號│告內容，撥打0000000000│2.98年02月06日丙○○偵述（97他3892頁  │月，如易科罰金，│          │
│            │        │附近    │、0000000000、0       │  127 至129）                         │以新臺幣1 千元折│          │
│            │持續付息│        │000000000 號行動電話向│3.丙○○之匯款單共1 張（98偵4260卷一頁│算1 日，扣案如附│          │
│            │至97年5 │        │自稱『杜先生』        │  312）頁62 至70）                    │表二所示之物，沒│          │
│            │月間    │        │之地下錢莊集團成員借貸│4.丙○○簽立借據一紙、丙○○之表弟所發│收之。          │          │
│            │        │        │10萬元，約每10 天1萬  │  編號WG00000000本票一紙、丙○○之金融│                │          │
│            │        │        │5,0 00元之利息匯至被告│  管理系統客戶資料、丙○○之台證綜合證│                │          │
│            │        │        │曾欽銘前揭第一銀行帳戶│  券股份有限公司服務證明書一紙（98保管│                │          │
│            │        │        │內，預扣利息及手續費  │  字846 號扣押物品清單編號5第13 號信封│                │          │
│            │        │        │3,000 元後，被害人實拿│  ）                                  │                │          │
│            │        │        │僅8 萬2,000 元。      │                                      │                │          │
├──────┼────┼────┼───────────┼───────────────────┼────────┼─────┤
│19、巳○○  │借款時間│臺北縣中│被害人於97年6 月間接獲│1.97年12月25日巳○○偵述（98偵4260卷一│共同犯重利罪，累│          │
│            │97年6 月│和市民安│借貸之手機簡訊後，因亟│  頁318 至320）                       │犯，處有期徒刑3 │          │
│            │間      │街與員山│需用錢遂撥打行動電話向│2.98年05月13日巳○○偵述（98偵4260卷二│月，如易科罰金，│          │
│            │        │路口    │地下錢莊成員借貸20萬元│  頁171 至175）                       │以新臺幣1 千元折│          │
│            │持續付息│        │，約定每星期10天利息2 │                                      │算1 日，扣案如附│          │
│            │至97年11│        │萬元並匯入被告曾欽銘前│                                      │表二所示之物，沒│          │
│            │月底    │        │揭第一銀行帳戶內。    │                                      │收之。          │          │
├──────┼────┼────┼───────────┼───────────────────┼────────┼─────┤
│20、Ｍ○○  │借款時間│臺北縣三│被害人於97年10月間，接│略                                    │無罪            │          │
│            │97年10月│重市三和│獲借貸之手機簡訊後，因│                                      │                │          │
│            │間      │夜市路口│亟需用錢遂撥打        │                                      │                │          │
│            │        │        │0000000000號行動電話向│                                      │                │          │
│            │        │        │地下錢莊成員借貸10萬元│                                      │                │          │
│            │        │        │，約定每10天利息2萬 ，│                                      │                │          │
│            │        │        │於預扣利息後僅實拿8 萬│                                      │                │          │
│            │        │        │元。                  │                                      │                │          │
├──────┼────┼────┼───────────┼───────────────────┼────────┼─────┤
│21、辛○○  │借款時間│臺北縣新│被害人於97年5 、6 月間│1.97年12月25日辛○○警述（98偵4260卷一│共同犯重利罪，累│          │
│            │97年5 、│莊市一帶│，接獲借貸之手機簡訊後│  頁328 至330）                       │犯，處有期徒刑3 │          │
│            │6 月間  │        │，因亟需用錢遂撥打    │2.98年05月13日辛○○偵述（98偵4260卷二│月，如易科罰金，│          │
│            │        │        │0000000000 號 行動電話│  頁171 至175）                       │以新臺幣1 千元折│          │
│            │持續付息│        │向地下錢莊成員借貸30萬│3.行動電話號碼0000000000與0000000000號│算1 日，扣案如附│          │
│            │至97年12│        │元，約定每10天利息3 萬│  監聽譯文（98偵4260卷一頁331 至332） │表二所示之物，沒│          │
│            │月底    │        │元，於預扣利息後僅實拿│                                      │收之。          │          │
│            │        │        │27萬元。              │                                      │                │          │
├──────┼────┼────┼───────────┼───────────────────┼────────┼─────┤
│22、Ｊ○○  │借款時間│臺北縣樹│被害人於97年6 月間，接│1.97年12月26日Ｊ○○警述（98偵4260卷一│共同犯重利罪，累│          │
│            │97年6 月│林市俊英│獲借貸之手機簡訊後，因│  頁336 至338）                       │犯，處有期徒刑3 │          │
│            │間      │街一帶  │亟需用錢遂撥打        │2.98年06月04日黃郁湞（即黃俞瑄）偵述（│月，如易科罰金，│          │
│            │        │        │0000000000號行動電話向│  98偵3184頁156 至160）               │以新臺幣1 千元折│          │
│            │持續付息│        │地下錢莊成員借貸8 萬元│3.Ｊ○○郵之匯款單共3 張（98偵4260卷一│算1 日，扣案如附│          │
│            │至97年12│        │，約定每7 天利息4,500 │  頁34至341）                         │表二所示之物，沒│          │
│            │月      │        │元，於預扣利息後僅實拿│4.黃郁湞（即黃俞瑄）之交易明細表（98偵│收之。          │          │
│            │        │        │6 萬4,000 元，並依約匯│  4260卷二頁11至17）                  │                │          │
│            │        │        │利息至黃俞瑄申辦陽信商│5.行動電話號碼0000000000與0000000000  │                │          │
│            │        │        │業銀行帳號000000000000│  （Ｊ○○）監聽譯文（98偵4260卷一頁  │                │          │
│            │        │        │之帳戶。              │  339）                               │                │          │
│            │        │        │                      │6.Ｊ○○簽立借據一紙、賴春夫所發編號  │                │          │
│            │        │        │                      │  WG00000000本票一紙（98保管字846 號扣│                │          │
│            │        │        │                      │  押物品清單標號5 第10號信封）        │                │          │
├──────┼────┼────┼───────────┼───────────────────┼────────┼─────┤
│23、Ｃ○○  │借款時間│桃園縣龜│被害人於97年8 、9 月接│1.97年12月26日Ｃ○○警述（98偵4260卷一│共同犯重利罪，累│          │
│            │97年8 、│山鄉復興│獲借貸之手機簡訊後，因│  頁342 至344）                       │犯，處有期徒刑3 │          │
│            │9 月間  │路2段131│亟需用錢遂撥打        │2.98年03月13日Ｃ○○偵述（98偵3545頁70│月，如易科罰金，│          │
│            │        │巷64 號 │0000000000號行動電話向│  至73）                              │以新臺幣1 千元折│          │
│            │持續付息│        │地下錢莊成員借貸10萬元│3.行動電話號碼0000000000與000000000 （│算1 日，扣案如附│          │
│            │至97年12│        │，約定每10天利息1 萬元│  Ｃ○○）監聽譯文（98偵4260卷一頁345 │表二所示之物，沒│          │
│            │月底    │        │，預扣利息後，僅實拿9 │  至346）                             │收之。          │          │
│            │        │        │萬元。                │                                      │                │          │
├──────┼────┼────┼───────────┼───────────────────┼────────┼─────┤
│24、Ｅ○○  │借款時間│臺北縣新│被害人於97年7 月接獲借│1.97年12月26日Ｅ○○警述（98偵4260卷一│共同犯重利罪，累│          │
│            │97年7 月│店市一帶│貸之手機簡訊後，因亟需│  頁350 至352）                       │犯，處有期徒刑3 │          │
│            │間      │        │用錢遂撥打0000000000號│2.行動電話號碼0000000000號與0000000000│月，如易科罰金，│          │
│            │        │        │行動電話向地下錢莊成員│  號監聽譯文（98偵4260卷一頁353 至354 │以新臺幣1 千元折│          │
│            │持續付息│        │借貸10萬元，約定每10天│  ）                                  │算1 日，扣案如附│          │
│            │至97年12│        │利息1 萬元，於預扣利息│                                      │表二所示之物，沒│          │
│            │月底    │        │後僅實拿9 萬元。      │                                      │收之。          │          │
├──────┼────┼────┼───────────┼───────────────────┼────────┼─────┤
│25、午○○  │借款時間│臺北市文│被害人於97年初因生意上│1.97年12月26日午○○警述（98偵3182頁42│共同犯重利罪，累│          │
│            │97年初  │山區景美│周轉困難，向該地下錢莊│  至44）                              │犯，處有期徒刑3 │          │
│            │        │街一    │借貸20萬元，約定10天利│2.行動電話號碼0000000000與0000000000  │月，如易科罰金，│          │
│            │持續付息│        │息1 萬2,000 元，，於預│  （午○○）監聽譯文（98偵4260卷一頁  │以新臺幣1 千元折│          │
│            │至97年底│        │扣利息後僅實拿18萬    │  361）                               │算1 日，扣案如附│          │
│            │        │        │8,000 元。            │                                      │表二所示之物，沒│          │
│            │        │        │                      │                                      │收之。          │          │
├──────┼────┼────┼───────────┼───────────────────┼────────┼─────┤
│26、申○○  │借款時間│臺北市信│被害人於97年6 、7 月間│1.97年12月26日申○○警述（98偵4260卷一│共同犯重利罪，累│          │
│            │97年6 、│義區莊敬│，接獲借貸之手機簡訊後│  頁362 至364）                       │犯，處有期徒刑3 │          │
│            │7 月間某│路28 9巷│，因亟需用錢遂撥打    │2.97年12月26日Ｅ○○警述（98偵3184頁18│月，如易科罰金，│          │
│            │日      │3 弄15  │0000000000號行動電話向│  至20）                              │以新臺幣1 千元折│          │
│            │        │號      │地下錢莊成員借貸2 萬元│3.98年02月25日申○○偵述（97他3892頁  │算1 日，扣案如附│          │
│            │持續付息│        │，約定每7 天利息6,000 │  168 至171）                         │表二所示之物，沒│          │
│            │至97年12│        │元，於預扣利息後僅實拿│4.行動電話號碼0000000000與0000000000  │收之。          │          │
│            │月底    │        │1 萬4,000 元，每次利息│  （申○○）監聽譯文（98偵4260頁15至  │                │          │
│            │        │        │或由地下錢莊集團成員至│   16、365 至366）                    │                │          │
│            │        │        │被害人位於臺北縣信義區│5.申○○簽立借據一紙、申○○之子高浩鏹│                │          │
│            │        │        │莊敬路之住處收取或由被│  所發編號No本票一紙、申○○之金融管理│                │          │
│            │        │        │害人匯至指定帳戶。    │  系統客戶資料（98保管字846 號扣押物品│                │          │
│            │        │        │                      │  清單編號5 第194 號信封）            │                │          │
├──────┼────┼────┼───────────┼───────────────────┼────────┼─────┤
│27、Ａ○○  │借款時間│臺北縣泰│被害人於97年7 、8 月接│1.97年12月29日Ａ○○警述（98偵4260卷一│共同犯重利罪，累│          │
│            │97年7 、│山鄉中山│獲借貸之手機簡訊後，因│  頁371 至373）                       │犯，處有期徒刑3 │          │
│            │8 月間  │路2段483│亟需用錢遂撥打        │2.行動電話號碼0000000000與0000000000  │月，如易科罰金，│          │
│            │        │巷7號   │0000000000號行動電話向│  、0000000000（Ａ○○）監聽譯文（98  │以新臺幣1 千元折│          │
│            │持續付息│        │地下錢莊成員借貸10萬元│  偵4260卷一頁374                     │算1 日，扣案如附│          │
│            │至97年12│        │，約定每7 天利息1 萬  │                                      │表二所示之物，沒│          │
│            │月底    │        │2,000 元，於預扣利息後│                                      │收之。          │          │
│            │        │        │僅實拿8 萬。          │                                      │                │          │
├──────┼────┼────┼───────────┼───────────────────┼────────┼─────┤
│28、地○○  │借款時間│臺北市金│被害人於97年7 、8 月接│1.97年12月29日地○○警述（98偵4260卷一│共同犯重利罪，累│          │
│            │97年7 、│山南路2 │獲借貸之手機簡訊後，因│  頁379 至381）                       │犯，處有期徒刑3 │          │
│            │8 月間  │段18 號6│亟需用錢遂撥打        │                                      │月，如易科罰金，│          │
│            │        │樓      │0000000000號行動電話向│                                      │以新臺幣1 千元折│          │
│            │持續付息│        │地下錢莊成員借貸10萬元│                                      │算1 日，扣案如附│          │
│            │至至97至│        │，約定每7 天利息1 萬2 │                                      │表二所示之物，沒│          │
│            │12月底  │        │千，於預扣利息後僅實拿│                                      │收之。          │          │
│            │        │        │8 萬元。              │                                      │                │          │
├──────┼────┼────┼───────────┼───────────────────┼────────┼─────┤
│29、戌○○  │借款時間│臺北市文│被害人於97年7 、8 月接│1.97年12月30日戌○○警述（98偵4260卷一│共同犯重利罪，累│          │
│            │97年7 、│山區景美│獲借貸之手機簡訊後，因│  頁385 至387）                       │犯，處有期徒刑3 │          │
│            │8 月    │街63 號 │亟需用錢遂撥打        │2.行動電話號碼0000000000、0000000000  │月，如易科罰金，│          │
│            │        │一帶    │0000000000、0000000000│  與0000000000（戌○○）監聽譯文（98  │以新臺幣1 千元折│          │
│            │持續付息│        │號行動電話向地下錢莊成│  偵4260卷一頁388）                   │算1 日，扣案如附│          │
│            │至97年12│        │員借貸10萬元，約定每10│                                      │表二所示之物，沒│          │
│            │月底    │        │天利息1 萬5,000 元，於│                                      │收之。          │          │
│            │        │        │預扣利息後僅實拿8 萬  │                                      │                │          │
│            │        │        │5,000 元。            │                                      │                │          │
├──────┼────┼────┼───────────┼───────────────────┼────────┼─────┤
│30、玄○○  │借款時間│臺北市文│被害人於97年7 月、8 月│1.97年12月30玄○○警述（98偵4260卷一頁│共同犯重利罪，累│          │
│            │97年7 、│山區景美│間，接獲借貸之手機簡訊│  389 至391）                         │犯，處有期徒刑3 │          │
│            │8 月間  │63號附近│後，因亟需用錢遂撥打  │2.行動電話號碼0000000000與0000000000  │月，如易科罰金，│          │
│            │        │        │0000000000號行動電話向│  （玄○○）監聽譯文（98偵4260卷一頁  │以新臺幣1 千元折│          │
│            │本息償還│        │地下錢莊成員借貸10萬元│  392）                               │算1 日，扣案如附│          │
│            │日97年12│        │，約定每30天利息2 萬元│                                      │表二所示之物，沒│          │
│            │月30日  │        │，於預扣利息後僅實拿8 │                                      │收之。          │          │
│            │        │        │萬元。                │                                      │                │          │
├──────┼────┼────┼───────────┼───────────────────┼────────┼─────┤
│31、酉○○  │借款時間│臺北市信│被害人於97年9 月間某日│1.98年01月09日酉○○警述（98偵4260卷一│共同犯重利罪，累│          │
│            │97年9 月│義區一帶│接獲借貸之手機簡訊後，│  頁396 至398）                       │犯，處有期徒刑3 │          │
│            │間      │        │因亟需用錢遂撥打      │2.行動電話0000000000與0000000000（張素│月，如易科罰金，│          │
│            │        │        │0000000000 號 行動電話│  美）號監聽譯文（98偵4260卷一頁15 至 │以新臺幣1 千元折│          │
│            │持續付息│        │向地下錢莊成員借貸10萬│  16、399 至403）                     │算1 日，扣案如附│          │
│            │至98年1 │        │元，約定每10天利息1 萬│3.編號No658513本票一紙（98保管字846 號│表二所示之物，沒│          │
│            │月間    │        │元，於預扣利息後僅實拿│  扣押物品清單編號5 第204 號信封）    │收之。          │          │
│            │        │        │9 萬元。              │                                      │                │          │
├──────┼────┼────┼───────────┼───────────────────┼────────┼─────┤
│32、天○○  │借款時間│臺北市士│被害人天○○於97年10月│略                                    │無罪            │          │
│            │97年10月│林區中山│間接獲借貸之手機簡訊後│                                      │                │          │
│            │間      │北路7 段│，因亟需用錢遂撥打    │                                      │                │          │
│            │        │一帶    │0000000000 號 行動電話│                                      │                │          │
│            │持續付息│        │向地下錢莊成員借貸10萬│                                      │                │          │
│            │至98年1 │        │元，約定每20天利息1 萬│                                      │                │          │
│            │月中旬  │        │4,000 元，於預扣利息後│                                      │                │          │
│            │        │        │僅實拿8 萬6,000 元。  │                                      │                │          │
├──────┼────┼────┼───────────┼───────────────────┼────────┼─────┤
│33、乙○○  │借款時間│臺北縣新│被害人於97年7 、8 月間│1.98年01月12日乙○○偵述（98偵4260卷一│共同犯重利罪，累│          │
│            │97年7 、│店市一帶│接獲借貸之手機簡訊後，│  頁411 至413）                       │犯，處有期徒刑3 │          │
│            │8 月間  │        │因亟需用錢遂撥打行動電│2.98年04月14日乙○○偵述（98偵4260卷二│月，如易科罰金，│          │
│            │        │        │話向地下錢莊成員借貸10│  頁138 至141）                       │以新臺幣1 千元折│          │
│            │持續付息│        │萬元，約定每7 天利息1 │3.98年06月04日乙○○偵述（98偵3184頁  │算1 日，扣案如附│          │
│            │至97年11│        │萬5,000 元，於預扣利息│  156 至160）                         │表二所示之物，沒│          │
│            │月間    │        │後僅實拿8 萬5,000 元。│4.行動電話號碼0000000000與0000000000  │收之。          │          │
│            │        │        │                      │  （乙○○）監聽譯文（98偵4260卷一頁  │                │          │
│            │        │        │                      │  414）                               │                │          │
├──────┼────┼────┼───────────┼───────────────────┼────────┼─────┤
│34、庚○○  │借款時間│臺北市北│被害人於97年7 月間接獲│1.98年01月12日庚○○警述（98偵3181頁38│共同犯重利罪，累│          │
│            │97年7 月│投區中和│借貸之手機簡訊後，因亟│  至40）                              │犯，處有期徒刑3 │          │
│            │間      │街一帶  │需用錢遂撥打0000000000│2.98年02月06日庚○○偵述（97他3892頁  │月，如易科罰金，│          │
│            │        │        │號行動電話向地下錢莊成│  120 至121）                         │以新臺幣1 千元折│          │
│            │持續付息│        │員借貸10萬元，每15天利│3.行動電話號碼0000000000與0000000000  │算1 日，扣案如附│          │
│            │至97年11│        │息1 萬5,000 元，於預扣│  （庚○○）監聽譯文（98偵4260卷一頁  │表二所示之物，沒│          │
│            │月間    │        │利息後僅實拿8 萬5,000 │  425）                               │收之。          │          │
│            │        │        │元。                  │                                      │                │          │
├──────┼────┼────┼───────────┼───────────────────┼────────┼─────┤
│35、Ｉ○○  │借款時間│臺北縣三│被害人於97年8 、9 月接│1.98年01月13日Ｉ○○警述（98偵4260卷一│共同犯重利罪，累│          │
│            │97年8 、│重市永福│獲借貸之手機簡訊後，因│  頁429 至431）                       │犯，處有期徒刑3 │          │
│            │9 月間  │街35 號 │亟需用錢遂撥打        │2.行動電話號碼0000000000與0000000000  │月，如易科罰金，│          │
│            │        │附近    │0000000000號行動電話向│  （Ｉ○○）監聽譯文（98偵4260卷一頁  │以新臺幣1 千元折│          │
│            │持續付息│        │地下錢莊成員借貸15萬元│  432）                               │算1 日，扣案如附│          │
│            │至97年12│        │，約定每10天利息3 萬元│3.Ｉ○○所發編號No792276本票一紙、之金│表二所示之物，沒│          │
│            │月底    │        │，於預扣利息後僅實拿12│  融管理系統客戶資料（98保管字846 號扣│收之。          │          │
│            │        │        │萬元。                │  押物品清單編號5 第160 號信封）      │                │          │
├──────┼────┼────┼───────────┼───────────────────┼────────┼─────┤
│36、辰○○  │借款時間│臺北縣土│被害人於97年1 、2 月間│1.98年01月17日辰○○警述（98偵4260卷一│共同犯重利罪，累│          │
│            │97年1 、│城市一帶│，依照報紙刊登借貸之廣│  頁436 至438）                       │犯，處有期徒刑3 │          │
│            │2 月間  │        │告內容，撥打0000000000│2.行動電話號碼0000000000與0000000000  │月，如易科罰金，│          │
│            │        │        │號電話向自稱『杜先生』│  （辰○○）監聽譯文（98偵4260卷一頁  │以新臺幣1 千元折│          │
│            │持續付息│        │之地下錢莊集團成員借貸│  442）                               │算1 日，扣案如附│          │
│            │至97年11│        │5 萬元，約定每7 天利息│3.辰○○簽立借據一紙（98保管字846 號扣│表二所示之物，沒│          │
│            │月間    │        │5,000 元，於預扣利息後│  押物品清單標號5 第166 號信封）      │收之。          │          │
│            │        │        │僅實拿4萬5, 000 元，被│4.林松洵所發編號No541013本票一紙（98  │                │          │
│            │        │        │害人之後依約將利息匯至│  保管字846 號扣押物品清單編號5 第166 │                │          │
│            │        │        │被告吳同文合作金庫潮洲│  號信封）                            │                │          │
│            │        │        │分行帳戶內。          │                                      │                │          │
├──────┼────┼────┼───────────┼───────────────────┼────────┼─────┤
│37、宇○○  │借款時間│臺北市士│被害人於97年8 月因生活│1.98年01月21日宇○○警述（98偵4260卷一│共同犯重利罪，累│          │
│            │97年8 、│林區華榮│上周轉困難，一時急迫向│  頁443 至445）                       │犯，處有期徒刑3 │          │
│            │9 月間  │街75 號 │該地下錢莊借貸10萬元，│2.98年02月06日宇○○偵述（97他3892頁  │月，如易科罰金，│          │
│            │        │附近    │約定每10天利息8,000 元│  116 至118）                         │以新臺幣1 千元折│          │
│            │持續付息│        │，於預扣利息後，僅實拿│3.行動電話號碼0000000000與00000000000 │算1 日，扣案如附│          │
│            │至98年1 │        │9 萬2 仟元。          │  （宇○○）監聽譯文（98偵4260卷一頁  │表二所示之物，沒│          │
│            │月間    │        │                      │  446）                               │收之。          │          │
│            │        │        │                      │4.註明「票主：楊志強…」等內容紙條一張│                │          │
│            │        │        │                      │  （98保管字846 號扣押物品清單編號5第 │                │          │
│            │        │        │                      │  186 號信封）                        │                │          │
├──────┼────┼────┼───────────┼───────────────────┼────────┼─────┤
│38、未○○  │借款時間│臺北縣三│被害人於97年4 月因生活│1.98年02月28日未○○警述（98偵4260卷一│共同犯重利罪，累│          │
│            │97年4 月│重市重新│上周轉困難，一時急迫向│  頁450 至453）                       │犯，處有期徒刑3 │          │
│            │至98年1 │路4 段附│該地下錢莊借貸7 萬元，│2.未○○簽立借據一紙、未○○之子張均合│月，如易科罰金，│          │
│            │月5日   │近      │約定每10天利息1 萬    │  所發編號WG00000000本票一紙（98偵4260│以新臺幣1 千元折│          │
│            │        │        │7,000 元。            │  卷一頁455 、98保管字846 號扣押物品清│算1 日，扣案如附│          │
│            │        │        │                      │  單編號5 第149 號信封）              │表二所示之物，沒│          │
│            │        │        │                      │3.未○○之金融管理系統客戶資料（98偵  │收之。          │          │
│            │        │        │                      │  4260卷一頁456 、98保管字846 號扣押物│                │          │
│            │        │        │                      │  品清單編號5 第149 號信封）          │                │          │
├──────┼────┼────┼───────────┼───────────────────┼────────┼─────┤
│39、Ｆ○○  │借款時間│臺北縣板│被害人之前夫林忠民於97│1.98年02月28日Ｆ○○警述（98偵4260卷一│共同犯重利罪，累│          │
│    林忠民  │97年4 、│橋市附近│年5 月前某日因生意失敗│  頁457 至460）                       │犯，處有期徒刑3 │          │
│            │5 月間  │        │亟需用錢向該地下錢莊借│2.Ｆ○○簽立之借據一紙、Ｆ○○之子林伯│月，如易科罰金，│          │
│            │        │        │貸數10萬元，約定每10  │  翰所發編號WG00000000本票一紙（98 偵 │以新臺幣1 千元折│          │
│            │持續付息│        │天利息1 萬3,000 元。被│  42 60 卷一頁461 、98保管字846 號扣押│算1 日，扣案如附│          │
│            │至97年12│        │害人並於每週將利息1 萬│  物品清單編號5 第193 號信封）        │表二所示之物，沒│          │
│            │月間    │        │3,000 元匯至被告曾欽銘│3.Ｆ○○之金融管理系統客戶資料（98偵42│收之。          │          │
│            │        │        │前揭第一銀行帳戶。    │  60卷一頁462 、98保管字846 號扣押物品│                │          │
│            │        │        │                      │  清單標號5 第193 號信封）            │                │          │
│            │        │        │                      │4.匯款客戶名片影本（98偵4260卷一頁33  │                │          │
│            │        │        │                      │  ）                                  │                │          │
├──────┼────┼────┼───────────┼───────────────────┼────────┼─────┤
│40、丑○○  │借款時間│臺北縣汐│被害人於96年12月25日（│1.98年02月28日丑○○警述（98偵4260卷一│共同犯重利罪，累│          │
│            │96年12  │止市茄苳│起訴書誤載為97年），依│  頁467 至469）                       │犯，處有期徒刑3 │          │
│            │月25日  │路附近  │照報紙刊登借貸之廣告內│2.丑○○簽立借據一紙、丑○○之同居人馬│月，如易科罰金，│          │
│            │        │        │容，撥打0000000000號電│  灼華所發編號No541005本票一紙（98 偵 │以新臺幣1 千元折│          │
│            │持續付息│        │話向自稱『杜先生』之地│  4260卷一頁470 、98保管字846 號扣押物│算1 日，扣案如附│          │
│            │至97年12│        │下錢莊集團成員借貸10萬│  品清單編號5 第160 號信封）          │表二所示之物，沒│          │
│            │月初    │        │元，約定每7 天利息    │3.丑○○金融管理系統客戶資料（98偵    │收之。          │          │
│            │        │        │7,000 元，於預扣利息後│   4260 卷 一頁47、98保管字846 號扣押 │                │          │
│            │        │        │僅實拿9 萬3,000 元，被│   物品清單編號5 第160 號信封）       │                │          │
│            │        │        │害人之後依約將利息匯至│4.匯款客戶名片（98偵4260卷一頁472）   │                │          │
│            │        │        │被告曾欽銘前揭第一銀行│                                      │                │          │
│            │        │        │帳戶內。              │                                      │                │          │
└──────┴────┴────┴───────────┴───────────────────┴────────┴─────┘
附表二
┌──┬──────────┬──────┬──────┐
│編號│         名稱       │     數量   │       備註 │
├──┼──────────┼──────┼──────┤
│ 1  │行動電話（不含SIM 卡│     3支    │指原使用    │
│    │）                  │            │0000000000、│
│    │                    │            │0000000000、│
│    │                    │            │0000000000之│
│    │                    │            │手機，SIM 卡│
│    │                    │            │部分無從認定│
│    │                    │            │為共犯所有之│
│    │                    │            │物，不予沒收│
├──┼──────────┼──────┼──────┤
│ 2  │代收票據憑摺        │     4本    │            │
├──┼──────────┼──────┼──────┤
│ 3  │金融管理系統票據查詢│     4張    │            │
├──┼──────────┼──────┼──────┤
│ 4  │借據（含空白收據）、│     475張  │            │
│    │本票                │            │            │
├──┼──────────┼──────┼──────┤
│ 5  │戶名「吳同文」合作金│     1本    │            │
│    │庫銀行潮州分行存摺  │            │            │
├──┼──────────┼──────┼──────┤
│ 6  │便條紙              │     1本    │            │
└──┴──────────┴──────┴──────┘

司法院資訊處製作；財團法人民間司法改革基金會備份。
